臺灣臺北地方法院交通事件裁定　　　　　　　　　　九十三年度交聲字第四二八號
　　　異議人即
　　　受處分人　　甲○○
右列異議人即受處分人因違反道路交通管理處罰條例案件，對於交通部公路總局台北
區監理所中華民國九十三年四月二十七日所為之處分（原處分案號：北監營字第裁四
○－Ｚ00000000號），聲明異議，本院裁定如左：
    主  文
異議駁回。
    理  由
一、按貨車行駛高速公路，裝載之貨物應嚴密覆蓋、捆紮牢固，高速公路交通管制規
    則第十八條第一項第一款前段定有明文。汽車行駛於高速公路而不遵管制之規定
    者，處汽車駕駛人新台幣三千元以上六千元以下罰鍰，並計違規點數一點，道路
    交通管理處罰條例第三十三條第一項及同條例第六十三條第一項第一款分別定有
    處罰規定。
二、本件異議人即受處分人甲○○於民國九十三年四月二十四日上午八時十八分左右
    ，駕駛車號五三七─ＧＹ營業貨運曳引車沿國道一號公路南向北方向行駛，行經
    北上一四六公里附近，因沿途掉落砂石，經路人檢舉，內政部警政署國道公路警
    察局勤務中心遂通報攔查，嗣由內政部警政署國道公路警察局第二警察隊造橋分
    隊警員於同時八時三十分在北上一二九公里附近攔查，以受處分人有違反道路交
    通管理處罰條例第三十三條第一項之行為掣單舉發，經受處分人收受通知單後，
    未於舉發通知單上所載應到案日期前向原處分機關提出申訴，原處分機關即以受
    處分人有違反前揭道路交通管理處罰條例第三十三條第一項及違反道路交通管理
    事件統一裁罰基準表之規定，裁處受處分人罰鍰新臺幣（下同）三千元，併記違
    規點數一點之處分。
三、訊據受處分人固坦承於前揭時間駕駛上開車輛裝載碎石行駛於高速公路，惟矢口
    否認其未將碎石嚴密覆蓋，致行駛途中沿途掉落碎石之事實，辯稱：我車左右兩
    邊都有覆蓋帆布，後面小部份，也有用鏟子清理乾淨，要掉落機會幾乎很小云云
    。惟查：受處分人有於前述時、地駕駛貨車裝載碎石而未將貨物即碎石嚴密覆蓋
    、捆紮牢固之違規事實，業據證人即舉發員警黃柏菖於本院九十三年六月七日調
    查時，以具結擔保其供述之真實性並在負擔偽證罪之心理處罰狀態下供稱：（舉
    發的情形如何？）我們大局勤務中心在九十三年四月二十四日上午八點十八分通
    報我們指揮中心攔查那部砂石車，通報有砂石車車號五三七─ＧＹ在北上一四六
    公里處沿途掉落砂石，請巡邏車編號二二○、二二六注意攔查，當時我是駕駛編
    號二二六巡邏車，我們在北上一二九公里附近攔獲該砂石車，我們檢查他的車輛
    ，我們跟司機上去車上看，帆布沒有完全覆蓋住車斗。（你有無看到砂石車沿路
    掉落砂石？）我們攔查時沒有看到砂石掉落，是路人通報我們大局的，我們只有
    看到帆布沒有完全覆蓋砂石，如我舉發通知書上所載沒有嚴密覆蓋（見本院當日
    訊問筆錄第二頁）按證人黃柏菖乃為原處分機關所認定受處分人有前開違規行為
    之原證人，其並到庭在本院法官面前以言詞供述本件訴訟上之待證事實─即受處
    分人有前開違規事實，是由證人黃柏菖上開供述以觀，已足使本院得有原處分機
    關所認定受處分人有於前揭時地駕駛前揭車號貨車裝載碎石卻未將之嚴密覆蓋之
    事實為屬真實之確信，且於本件卷存證據資料內並無任何積極證據足以證明證人
    黃柏菖上開供述係屬虛偽，亦無有足以令人顯信其供述為不可採之品性證據或前
    科證據存在，本院自不得僅以證人為本件開單告發受處分人之員警而全盤抹煞其
    在訴訟上所具有之原證人資格，而受處分人未於本院訊問時到庭陳述對前開證人
    供述之意見並舉出任何對其有利之證據資料，以使本院對證人所供述受處分人違
    規之事實產生任何合理之懷疑，且公路警察掣單舉發違反道路交通管理處罰條例
    所列之違規事實，本質上為行政處分，係公務員基於職務上之權力，依法就特定
    之具體事件所為之具公法上效果之單方面行政行為，基於公務員為公法上行為具
    有公信力之原則，該行為當可被推定為真正，其據以依法處分之事實認定亦為正
    確無誤。此外，復有內政部警政署國道公路警察局第二警察隊分隊基地台巡邏車
    無線通訊連絡紀錄簿一紙在卷可佐，足認受處分人於上開時、地駕駛車輛沿途掉
    落砂石。從而本件受處分人既未能提出證據以資證明其確無違規行為，僅空言稱
    其當日係因超車糾紛而遭人誣陷以致被濫行檢舉，卻無法提出當日駕駛車輛時已
    將車上碎石嚴密覆蓋之積極證明，是其所為辯解尚難遽予採信，本件事證明確，
    受處分人之違規行為堪以認定。
四、綜上所述，受處分人確有在前揭時地駕駛貨車裝載碎石，未嚴密覆蓋，致行駛中
    沿途掉落之行為，從而原處分機關乃依前揭道路交通管理處罰條例第三十三條第
    一項及同條例第六十三條第一項之規定逕行裁處受處分人罰鍰三千元，併計違規
    點數一點，核無違誤，本件受處分人之異議為無理由，自應將其異議駁回。
據上論斷，應依道路交通案件處理辦法第十九條，裁定如主文。
中　　　華　　　民　　　國　　九十三　　年　　　六　　　月　　 十八 　　日
                              臺灣臺北地方法院交通法庭
                                      法　官 胡宗淦
右正本證明與原本無異
如不服本裁定應於送達後五日內向本院提出抗告狀
                                      書記官 張耀鴻
中　　　華　　　民　　　國　　九十三　　年　　　六　　　月　　 十八 　　日
